【裁判字號】    88,交聲,268
【裁判日期】    890516
【裁判案由】    違反道路交通管理處罰條例聲明異議
【裁判全文】
臺灣臺北地方法院交通事件裁定                    八十八年度交聲字第二六八號
    異議人即
    受處分人  甲○○
右列受處分人因違反道路交通管理處罰條例案件，對於臺北市交通事件裁決所中華民
國八十八年三月廿日所為之處分( 原處分案號：北市交裁字第○一二七二四號 )聲明
異議，本院裁定如左：
        主      文
原處分撤銷。
甲○○機器腳踏車駕駛人爭道行駛，不在規定車道行駛，處罰鍰銀元貳佰元( 即新臺
幣陸佰元 )並記違規點數壹點。
        理      由
一、按道路交通管理處罰條例所稱「汽車」，依該條例第三條第八款規定包括「機器
    腳踏車」。機器腳踏車駕駛人爭道行駛，不在規定車道行駛者，處銀元二百元以
    上六百元以下( 即新臺幣六百元以上一千八百元以下 )罰鍰，道路交通管理處罰
    條例第四十五條第十三款定有明文。汽( 機 )車駕駛人駕駛汽( 機 )車違反道路
    交通管理處罰條例第四十五條規定者，除應依該條所規定之罰鍰處罰外，並予記
    違規點數一點，道路交通管理處罰條例第六十三條第一項第一款亦有規定。
二、本件受處分人即異議人甲○○於八十二年二月二日上午九時廿三分許，駕駛車牌
    CCA-773 號重型機器腳踏車，在臺北市○○○路、民生東路交岔路口路面標示有
    「禁行機車」標字之車道上行駛，為臺北市政府警察局交通警察大隊第五分隊執
    勤員警王裕舜當場以拍照之方式採證，以受處分人有違反前揭道路交通管理處罰
    條例第四十五條第十三款規定之行為逕行掣單舉發，並以北市警交(80)字第○五
    二○○二五九三號案移臺北市交通事件裁決所處理。受處分人於八十八年三月廿
    日親至原處分機關( 即臺北市交通事件裁決所 )提出申訴，經原處分機關請舉發
    單位調查結果，仍認受處分人有前揭違規行為，乃依道路交通管理處罰條例第四
    十五條第十三款規定於八十八年三月廿日裁處罰鍰新臺幣一千八百元並記違規點
    數一點。
三、訊據受處分雖不否認其於前揭時地駕駛該輛車牌CCA-773 號重型機器腳踏車在「
    禁行機車」車道內行駛之事實，惟辯稱略以「本件違規時間係八十二年二月二日
    ，距今已逾六年，且道路交通管理處罰條例於八十六年四月廿三日修正，本件宜
    予免罰」云云。經查：現行道路交通管理處罰條例第九十條第一項前段係規定違
    反該條例之行為，自行為成立之日起；行為有連續或繼續之狀態者，自行為終了
    之日起，逾三個月不得「舉發」，惟本件係於八十二年二月十日即已舉發，有北
    市警交(80)字第05-2-002593 號「臺北市政府警察局舉發違反道路交通管理事件
    通知單」影本一紙在卷可稽。本件交通違規案件由於受處分人聲明異議，迄今並
    未確定，亦無該條例第九十條第二項「自確定之日起逾三年未執行」之問題。況
    查本件受處分人駕駛機車爭道行駛，不在規定車道行駛之違規行為，有採證相片
    影本一紙在卷可資佐證，事證明確，其違規行為洵堪認定。原處分機關依道路交
    通管理處罰條例第四十五條第十三款及第六十三條第一項第一款規定裁罰，雖非
    無見。惟查無證據證明本件舉發通知單在其上所載「應到案日期：八十二年二月
    廿七日」前已經合法送達受處分人收受，則原處分機關裁處最高額罰鍰新臺幣一
    千八百元部分，難謂允洽。本件異議雖無理由，原處分既有前述不當，自應由本
    院將原處分撤銷，仍以受處分人有違反道路交通管理處罰條例第四十五條第十三
    款規定之行為，裁處其罰鍰銀元二百元( 即新臺幣六百元 )，並依同條例第六十
    三條第一項第一款規定並記違規點數一點如主文第二項所示，以資適法。
據上論斷，應依道路交通案件處理辦法第二十條前段，裁定如主文。
中      華      民      國    八  十  九    年     五     月    十六    日
                          臺灣臺北地方法院交通法庭
                                  法  官  鍾    華
右正本證明與原本無異。
如不服本裁定，應於裁定送達後五日內向本院提出抗告狀。
                                  書記官  黃 繡 琴
中      華      民      國    八  十  九    年     五     月    十七    日


司法院資訊處製作；財團法人民間司法改革基金會備份。
